---
title: "Análisis de CTT y de alternativas - Setiembre 2021"
author: "CMEC - PUCP"
date: "20/9/2021"
output: html_document
runtime: shiny
---

```{r setup, include=FALSE}
knitr::opts_chunk$set(echo = FALSE, warning = FALSE)

library(tidyverse)
library(eRm)
library(CTT)
library(DT)
library(openxlsx)
```

```{r}
apc.ciencias <- read.fwf(
  "./DATA_CIENCIAS/ACP_ciencias.txt",
  c(5, 48, 24, 24),
  colClasses = "character",
  col.names = c("code", "mat", "red", "lec")
)

its.ciencias <- read.fwf(
  "./DATA_CIENCIAS/ITS_ciencias.txt",
  c(5, 48, 24, 24),
  colClasses = "character",
  col.names = c("code", "mat", "red", "lec")
)

ibio <- read.fwf(
  "./DATA_CIENCIAS/ITS_ibio.txt",
  c(5, 48, 24, 24),
  colClasses = "character",
  col.names = c("code", "mat", "red", "lec")
)

itsp.ciencias <- read.fwf(
  "./DATA_CIENCIAS/ITS+_ciencias.txt",
  c(5, 48, 24, 24),
  colClasses = "character",
  col.names = c("code", "mat", "red", "lec")
)


apc.letras <- read.fwf(
  "./DATA_LETRAS/ACP_letras.txt",
  c(5, 28, 28, 40),
  colClasses = "character",
  col.names = c("code", "lec", "red", "mat")
)

its.letras <- read.fwf(
  "./DATA_LETRAS/ITS_letras.txt",
  c(5, 28, 28, 40),
  colClasses = "character",
  col.names = c("code", "lec", "red", "mat")
)

arq.letras <- read.fwf(
  "./DATA_LETRAS/ITS_Arqui.txt",
  c(5, 28, 28, 40),
  colClasses = "character",
  col.names = c("code", "lec", "red", "mat")
)

arte.letras <- read.fwf(
  "./DATA_LETRAS/ARTE_ITS.txt",
  c(5, 28, 28, 40),
  colClasses = "character",
  col.names = c("code", "lec", "red", "mat")
)

narte.letras <- read.fwf(
  "./DATA_LETRAS/ARTE_NoITS.txt",
  c(5, 28, 28, 40),
  colClasses = "character",
  col.names = c("code", "lec", "red", "mat")
)

itsp.letras <- read.fwf(
  "./DATA_LETRAS/ITS+_letras.txt",
  c(5, 28, 28, 40),
  colClasses = "character",
  col.names = c("code", "lec", "red", "mat")
)

#ciencias <- bind_rows(apc.ciencias, its.ciencias, ibio, itsp.ciencias)
#letras <- bind_rows(apc.letras, its.letras, arte.letras, narte.letras, arq.letras,itsp.letras)

ciencias <- bind_rows(its.ciencias, ibio)
letras <- bind_rows(its.letras, arq.letras)

```

```{r}
ciencias_mat <-
  data.frame(matrix(
    unlist(strsplit(ciencias$mat, "")),
    nrow = dim(ciencias)[1],
    byrow = TRUE
  ),
  stringsAsFactors = FALSE)
names(ciencias_mat) <- paste0("item-", 1:dim(ciencias_mat)[2])
ciencias_red <-
  data.frame(matrix(
    unlist(strsplit(ciencias$red, "")),
    nrow = dim(ciencias)[1],
    byrow = TRUE
  ),
  stringsAsFactors = FALSE)
names(ciencias_red) <- paste0("item-", 1:dim(ciencias_red)[2])
ciencias_lec <-
  data.frame(matrix(
    unlist(strsplit(ciencias$lec, "")),
    nrow = dim(ciencias)[1],
    byrow = TRUE
  ),
  stringsAsFactors = FALSE)
names(ciencias_lec) <- paste0("item-", 1:dim(ciencias_lec)[2])
```


```{r}
letras_mat <- data.frame(matrix(unlist(strsplit(letras$mat, "")), 
                                      nrow = dim(letras)[1], byrow = TRUE),stringsAsFactors = FALSE)
names(letras_mat) <- paste0("item-",1:dim(letras_mat)[2])
letras_red <- data.frame(matrix(unlist(strsplit(letras$red, "")), 
                                      nrow = dim(letras)[1], byrow = TRUE),stringsAsFactors = FALSE)
names(letras_red) <- paste0("item-",1:dim(letras_red)[2])
letras_lec <- data.frame(matrix(unlist(strsplit(letras$lec, "")), 
                                      nrow = dim(letras)[1], byrow = TRUE),stringsAsFactors = FALSE)
names(letras_lec) <- paste0("item-",1:dim(letras_lec)[2])
```


```{r}
ciencias.mat <- score(ciencias_mat, rep("A", 48), output.scored = TRUE)
ciencias.red <- score(ciencias_red, rep("A", 24), output.scored = TRUE)
ciencias.lec <- score(ciencias_lec, rep("A", 24), output.scored = TRUE)

letras.mat <- score(letras_mat, rep("A", 40), output.scored = TRUE)
letras.red <- score(letras_red, rep("A", 28), output.scored = TRUE)
letras.lec <- score(letras_lec, rep("A", 28), output.scored = TRUE)

```

```{r}
cciencias.mat <- itemAnalysis(ciencias.mat[[2]])
cciencias.red <- itemAnalysis(ciencias.red[[2]])
cciencias.lec <- itemAnalysis(ciencias.lec[[2]])

cletras.mat <- itemAnalysis(letras.mat[[2]])
cletras.red <- itemAnalysis(letras.red[[2]])
cletras.lec <- itemAnalysis(letras.lec[[2]])
```

```{r}
aciencias.mat <- distractorAnalysis(ciencias_mat, rep("A", 48), digits = 2)
aciencias.red <- distractorAnalysis(ciencias_red, rep("A", 24), digits = 2)
aciencias.lec <- distractorAnalysis(ciencias_lec, rep("A", 24), digits = 2)

aletras.mat <- distractorAnalysis(letras_mat, rep("A", 40), digits = 2)
aletras.red <- distractorAnalysis(letras_red, rep("A", 28), digits = 2)
aletras.lec <- distractorAnalysis(letras_lec, rep("A", 28), digits = 2)
```

## Estadísticos por versión

| Grupo       | Evaluados             |
|-------------|-----------------------|
| Ciencias    | `r dim(ciencias)[1]` |
| Letras      | `r dim(letras)[1]`   |

### Indicadores de confiabilidad

| Grupo       |        Comprensión de textos      |      Redacción (reconocimiento)     |     Resolución de problemas       |
|-------------|----------------------------------|-----------------------------------|--------------------------------|
| Ciencias    | `r round(cciencias.lec$alpha,3)` | `r round(cciencias.red$alpha,3)`   | `r round(cciencias.mat$alpha,3)` |
| Letras      | `r round(cletras.lec$alpha,3)`   | `r round(cletras.red$alpha,3)`     | `r round(cletras.mat$alpha,3)`   |

### Indicadores de ítems por versión

```{r}
versiones <- c("Ciencias", "Letras")
secciones <- c("Lectura", "Matemática", "Redacción")
selectInput("version", "Seleccione la versión de prueba", versiones, selected = 1)
selectInput("seccion", "Seleccione la versión de prueba", secciones, selected = 1)
```

```{r}
tabla <- reactive({
        if (input$version == "Ciencias" & input$seccion == "Lectura") {
            reporte <- cciencias.lec$itemReport
            alternativas <- aciencias.lec }
        else if (input$version == "Ciencias" & input$seccion == "Matemática") {
            reporte <- cciencias.mat$itemReport
            alternativas <- aciencias.mat }
        else if (input$version == "Ciencias" & input$seccion == "Redacción") {
            reporte <- cciencias.red$itemReport
            alternativas <- aciencias.red }
        else if (input$version == "Letras" & input$seccion == "Lectura") {
            reporte <- cletras.lec$itemReport
            alternativas <- aletras.lec }
        else if (input$version == "Letras" & input$seccion == "Matemática") {
            reporte <- cletras.mat$itemReport
            alternativas <- aletras.mat }
        else if (input$version == "Letras" & input$seccion == "Redacción") {
            reporte <- cletras.red$itemReport
            alternativas <- aletras.red }
        list(reporte %>% mutate_if(is.numeric, round, digits = 3), alternativas)
})

output$version <- renderDataTable(tabla()[[1]],
         options = list( language = list(url =  '//cdn.datatables.net/plug-ins/1.10.24/i18n/Spanish.json'),
                               paging = TRUE,
                               searching = FALSE
                               ), rownames = FALSE)

dataTableOutput("version")
```

### Análisis de alternativas por versión

```{r}
output$out1 <- renderUI({
      selectInput(
            "nnombres",
            "Selecciones el ítem",
            choices = names(tabla()[[2]]),
            selected = 1
      )
      
})

uiOutput("out1")

output$out2 <- renderDataTable(tabla()[[2]][[input$nnombres]],
                               options = list( language = list(
                                     url  = '//cdn.datatables.net/plug-ins/1.10.24/i18n/Spanish.json'),
                               paging = FALSE,
                               searching = FALSE
                               ), rownames = FALSE
            )

dataTableOutput("out2")

```

```{r}
pun.ciencias <- data.frame(Id = ciencias$code, Matemática = ciencias.mat$score, 
                             Redacción = ciencias.red$score, Lectura = ciencias.lec$score)

pun.letras <- data.frame(Id = letras$code, Lectura = letras.lec$score, 
                             Redacción = letras.red$score, Matemática = letras.mat$score)

```

```{r}
#write.csv(pun.ciencias, "./Puntaje_ciencias.csv")
#write.csv(pun.letras, "./Puntaje_letras.csv")

pun.et <- bind_rows(pun.ciencias, pun.letras)
write.csv(pun.et, "./Puntaje_ET.csv", row.names = FALSE)

```

