---
title: "Construye_matriz_respuestas"
author: "CMEC - PUCP"
date: "23/8/2021"
output: html_document
---

```{r setup, include=FALSE}
knitr::opts_chunk$set(echo = TRUE)

library(openxlsx)
library(tidyverse)
library(gdata)

# Funciones

# números del 1-4 a alfa de A-D caracteres
alternativas <- function(x) {
    alt <- ifelse(is.na(x), " ",
                  ifelse( x == "1", "A",
                          ifelse( x == "2", "B",
                                  ifelse( x == "3", "C",
                                         ifelse( x == "4", "D", " ")))))
    return(alt)
}


```

## Carga de los datos necesarios

1. Primero se necesita la matriz de identificadores de ítems que se cargaron a la
plataforma de evaluación (Mettl).

```{r}
id.items <- read.xlsx("./Datos/ID_items_SimAgo21-general.xlsx", sheet = 1) %>% 
    select("Question.Text", "Question.ID")
```

2. Se construye el identificador de versión e item a partir de la etiqueta utilizada en el archivo de carga de preguntas.

```{r}
id.items$version <- substr(id.items$Question.Text,5,5)
id.items$orden <- as.numeric(substr(id.items$Question.Text,7,8))

id.items$orden <- ifelse((id.items$version == "C") &
                             (substr(id.items$Question.Text,1,3) == "LEC"), id.items$orden + 72,
                         ifelse((id.items$version == "C") &
                             (substr(id.items$Question.Text,1,3) == "RED"), id.items$orden + 48,
                             id.items$orden))
id.items$orden <- ifelse((id.items$version == "L") &
                             (substr(id.items$Question.Text,1,3) == "MAT"), id.items$orden + 56,
                         ifelse((id.items$version == "L") &
                             (substr(id.items$Question.Text,1,3) == "RED"), id.items$orden + 28,
                             id.items$orden))

id.items <- id.items %>% arrange(version, orden)
```

3. Se cargan las matrices de respuestas descargadas de la plataforma de evaluación.

```{r}
ciencias <- read.xlsx("./Respuestas/Simulacro ciencias.xlsx", sheet = 1, startRow = 3)
its.ciencias <- read.xlsx("./Respuestas/ITS Plus Ciencias.xlsx", sheet = 1, startRow = 3)
ibio <- read.xlsx("./Respuestas/Ingeniería - biomédica.xlsx", sheet = 1, startRow = 3)

letras <- read.xlsx("./Respuestas/Simulacro_letras.xlsx", sheet = 1, startRow = 3)
its.letras <- read.xlsx("./Respuestas/ITS_Plus_Letras.xlsx", sheet = 1, startRow = 3)

# Orden en que aparecen en las versiones los ítems esta vez es único para letras y ciencias y
# se repiten en las demás versiones.

orden.cie <- as.character(id.items$Question.ID[id.items$version == "C"])
orden.let <- as.character(id.items$Question.ID[id.items$version == "L"])

# Se seleccionan el e-mail como identificador y el orden se ordenan los ítems de
# las tablas cargadas.

ciencias <- ciencias[,c("Test-Taker.Email", orden.cie)]
its.ciencias <- its.ciencias[,c("Test-Taker.Email", orden.cie)]
ibio <- ibio[,c("Test-Taker.Email", orden.cie)]

letras <- letras[,c("Test-Taker.Email", orden.let)]
its.letras <- its.letras[,c("Test-Taker.Email", orden.let)]

```

4. Se reemplazan las alternativas numéricas a letras A-D, se utilzia función.

```{r message=FALSE}
ciencias <- bind_cols(ciencias$`Test-Taker.Email`, as.data.frame(lapply(ciencias[,2:97], alternativas)))
its.ciencias <- bind_cols(its.ciencias$`Test-Taker.Email`, as.data.frame(lapply(its.ciencias[,2:97], alternativas)))
ibio <- bind_cols(ibio$`Test-Taker.Email`, as.data.frame(lapply(ibio[,2:97], alternativas)))

letras <- bind_cols(letras$`Test-Taker.Email`, as.data.frame(lapply(letras[,2:97], alternativas)))
its.letras <- bind_cols(its.letras$`Test-Taker.Email`, as.data.frame(lapply(its.letras[,2:97], alternativas)))

```

5. Se recupera datos de los evaluados del sistema de calificación DTI

```{r}

# Datos evaluados
evaluado.sim <- read.xlsx("./Datos/InformacionCandidatos_SIM.xlsx", sheet = 1, startRow = 3)
evaluado.its <- read.xlsx("./Datos/InformacionCandidatos_ITS.xlsx", sheet = 1, startRow = 3)
evaluado.ibio <- read.xlsx("./Datos/InformacionCandidatos_IBIO.xlsx", sheet = 1, startRow = 3)

# Datos de los exámenes
examen.sim <- read.xlsx("./Datos/Informacion_impresion_fichas_opticas_admision_00918_SIM.csv", sheet = 1)
examen.its <- read.xlsx("./Datos/Informacion_impresion_fichas_opticas_admision_00902_ITS.csv", sheet = 1)
examen.ibio <- read.xlsx("./Datos/Informacion_impresion_fichas_opticas_admision_00919_IBIO.csv", sheet = 1)

datos.sim <- evaluado.sim %>% select(DNI, EMAIL) %>% left_join(evaluado.sim, by = "DNI") %>% 
    select(EMAIL, EXAMEN)
datos.its <- evaluado.its %>% select(DNI, EMAIL) %>% left_join(evaluado.its, by = "DNI") %>% 
    select(EMAIL, EXAMEN)
datos.ibio <- evaluado.ibio %>% select(DNI, EMAIL) %>% left_join(evaluado.ibio, by = "DNI") %>% 
    select(EMAIL, EXAMEN)

ciencias <- datos.sim %>% inner_join(ciencias, by = c("EMAIL" = "...1")) %>% select(-1) %>% 
    arrange(EXAMEN)
its.ciencias <- datos.its %>% inner_join(its.ciencias, by = c("EMAIL" = "...1")) %>% 
    select(-1) %>% arrange(EXAMEN)
ibio <- datos.ibio %>% inner_join(ibio, by = c("EMAIL" = "...1")) %>% select(-1) %>% 
    arrange(EXAMEN)

letras <- datos.sim %>% inner_join(letras, by = c("EMAIL" = "...1")) %>% select(-1) %>% 
    arrange(EXAMEN)
its.letras <- datos.its %>% inner_join(its.letras, by = c("EMAIL" = "...1")) %>% select(-1) %>% 
    arrange(EXAMEN)

```

6. Escribir las matrices resultantes

```{r}
write.fwf(ciencias, "Simulacro_ciencias.txt", rownames = FALSE, colnames = FALSE, sep + "", 
          eol = "\r\n")
write.fwf(its.ciencias, "Simulacro_ciencias_its.txt", rownames = FALSE, colnames = FALSE,
          sep + "", eol = "\r\n")
write.fwf(ibio, "Simulacro_ciencias_ibio.txt", rownames = FALSE, colnames = FALSE, sep + "", 
          eol = "\r\n")

write.fwf(letras, "Simulacro_letras.txt", rownames = FALSE, colnames = FALSE, sep + "", 
          eol = "\r\n")
write.fwf(its.letras, "Simulacro_letras_its.txt", rownames = FALSE, colnames = FALSE, sep + "", 
          eol = "\r\n")

```



